【裁判字號】    99,訴,810
【裁判日期】    990423
【裁判案由】    搶奪等
【裁判全文】
臺灣臺中地方法院刑事判決               99年度訴字第810號
公  訴  人  臺灣臺中地方法院檢察署檢察官
被      告  甲○○
            丙○○
上列被告因搶奪等案件，經檢察官提起公訴（98年度偵字第2950
4號、99年度偵緝字第472號），被告等均於準備程序就被訴事實
為有罪之陳述，經告以簡式審判程序之旨，並聽取當事人意見後
，合議庭裁定由受命法官獨任進行簡式審判程序，本院判決如下
：
    主    文
甲○○共同犯攜帶兇器竊盜罪，累犯，處有期徒刑柒月。又共同
犯搶奪罪，累犯，處有期徒刑捌月。應執行有期徒刑壹年。
丙○○共同犯攜帶兇器竊盜罪，處有期徒刑陸月。又共同犯搶奪
罪，處有期徒刑柒月。應執行有期徒刑拾月。
    犯罪事實
一、甲○○曾因搶奪、毒品等案件，經本院96年度訴字第 904號
    、96年度訴字第1035號分別判處有期徒刑8月、6月，嗣獲減
    刑為有期徒刑4月、3月，應執行有期徒刑7月確定，於民國9
    6年8月28日執行完畢，仍不知悔改，復與丙○○共同意圖為
    自己不法之所有，先於98年11月22日19時許，由丙○○騎乘
    其女友陳雪芳所有牌照JGH－595號機車，搭載甲○○，至台
    中市○○區○○路 170號對面，推由甲○○下車，持客觀上
    對人之生命、身體具有危險性，足供兇器使用之金屬材質扳
    手1支，竊取陳文仁所有牌照JPW－245號機車之車牌1面，換
    掛在牌照JGH－595號機車，以掩人耳目。繼而共同意圖為自
    己不法之所有，由丙○○騎上開機車，搭載甲○○，在路上
    閒逛，尋找行搶之目標，迄同日19時38分許，在台中市○○
    區○○路3段445巷13號前，見乙○○手持小提包〔內有現金
    新臺幣（下同）1 千餘元、提款卡、身分證、應應卡等〕進
    入某大樓，丙○○即騎駛靠近，並推由甲○○下車，進入該
    大樓大門，徒手拉搶乙○○之小提包，得手後，迅即坐上負
    責接應之丙○○所騎乘機車逃逸，所得現金1千餘元由2人用
    餐及支付甲○○修理機車費而花用殆盡，小提包及其他證件
    則丟棄在溪流內。嗣經乙○○報警而循線查獲。
二、案經臺中市警察局第五分局報告臺中地方法院檢察署檢察官
    偵查起訴。
    理    由
一、訴訟程序方面：本件被告等所犯為死刑、無期徒刑、最輕本
    刑為三年以上有期徒刑以外之罪，且非高等法院管轄第一審
    之案件，經本院合議庭裁定由受命法官行準備程序時，被告
    等就被訴事實為有罪之陳述後，復經本院合議庭裁定由受命
    法官獨任行簡式審判程序，是其證據之調查，自不受刑事訴
    訟法第159條第1項、第161條之2、第161條之3、第163條之1
    及第164條至第170條規定之限制，刑事訴訟法第273條之1第
    1項、第279條第 2項前段、第273條之2分別定有明文，合先
    敘明。
二、上開犯罪事實，業據被告甲○○、丙○○分別於本院準備程
    序中及審理時均坦承並認罪（見本院卷第32、36、37頁），
    核與證人乙○○於偵查中結證被害情節、證人陳文仁於警詢
    證述車牌被竊等情相符（見98年度偵字第29504號偵查卷第6
    、7頁、警卷第11、12頁），並有監視器錄影畫面翻拍照片9
    張、查證照片18張、車籍查詢-基本資料詳細畫面、失車-唯
    讀案件基本資料附卷可憑（見警卷第18至31、33、34頁），
    足見被告等之自白確與犯罪事實相符。又刑法上所謂兇器，
    其種類並無限制，凡客觀上對於人之生命、身體、安全構成
    威脅，具有危險性之兇器均屬之，且祇須行竊時攜帶此種具
    有危險性之兇器為已足，並不以攜帶之初有行兇之意圖為必
    要（最高法院79年台上字第5253號判例參照）。查被告甲○○持以行竊之扳手為金屬材質，業據其陳明在卷（見本院卷
    第20頁），則依社會通念，以金屬製之扳手敲擊人體，在客
    觀上對人之生命、身體具有殺傷之危險性，當屬兇器無疑。
    是被告甲○○、丙○○攜帶兇器竊盜、普通搶奪等犯罪事證
    明確，其犯行洵堪認定，均應依法論罪科刑。
三、核被告甲○○、丙○○所為，係犯刑法第321條第1項第 3款
    攜帶兇器竊盜罪，及同法第325條第1項普通搶奪罪。被告等
    就上開犯行，互有有犯意聯絡及行為分擔，均為共同正犯。
    被告甲○○曾因搶奪、毒品等案件，經本院96年度訴字第90
    4號、96年度訴字第 1035號分別判處有期徒刑8月、6月，嗣
    獲減刑為有期徒刑4月、3月，應執行有期徒刑7月確定，於9
    6年8月28日執行完畢，有臺灣高等法院被告前案紀錄表在卷
    可參，其於徒刑執行完畢，5 年以內故意再犯本件有期徒刑
    以上之罪，為累犯，所犯2罪應各依刑法第47條第1項之規定
    加重其刑。被告甲○○、丙○○所犯上開 2罪，犯意各別，
    行為互殊，均應分論併罰。爰審酌被告均有多次犯罪前科之
    品行（參卷附臺灣高等法院被告前案紀錄表），被告甲○○
    係國中畢業、被告丙○○為國小畢業之智識程度，被告甲○○經濟貧寒、被告丙○○則經濟小康之生活狀況（均見被告
    警詢筆錄受詢問人資料)，其2人均值青壯之年，不思以正當
    途徑獲取金錢，竟圖不勞而獲，共同竊取車牌換掛，以掩人
    耳目，再伺機行搶，對社會治安所生危害非輕，惟念其犯罪
    所得不多，復均坦承犯行，犯後態度尚稱良好等一切情狀，
    分別量處如主文所示之刑，並定其應執行之刑，以示懲儆。
    至被告等行竊時所使用之扳手，並未扣案，被告甲○○復陳
    明業經丟棄（見本院卷第20頁），爰不予宣告沒收，附此敘
    明。
四、據上論斷，應依刑事訴訟法第273條之1第 1項、第299條第1
    項前段，刑法第28條、第321條第1項第 3款、第325條第1項
    、第47條第1項、第51條第5款，判決如主文。
本案經檢察官丁○○到庭執行職務。
中    華    民    國    99    年    4     月    23    日
              刑事第四庭    法  官  張恩賜
以上正本證明與原本無異。
如不服本判決，應於收受判決後10日內向本院提出上訴書狀，並
應敘述具體理由；其未敘述上訴理由者，應於上訴期間屆滿後20
日內向本院補提理由書（均須按他造當事人之人數附繕本）「切
勿逕送上級法院」。
                            書記官  黃舜民
中    華    民    國    99    年    4     月    23    日
附錄本案論罪科刑法條
刑法第321條第1項第3款：
犯竊盜罪而有左列情形之一者，處六月以上五年以下有期徒刑：
  三、攜帶兇器而犯之者。
刑法第325條第1項：
意圖為自己或第三人不法之所有，而搶奪他人之動產者，處六月
以上五年以下有期徒刑。

司法院資訊處製作；財團法人民間司法改革基金會備份。
